# 同一控制下，拟上市主体从

提问人：yahmm 时间：2011-09-05 17:01:40
同一控制人控制的其他企业购买资产(不购成业务合并)，包括固定资产和无形资产。以评估值为交易底价，评估值远低于账面价值，这样做是不是涉嫌利益输送？这样操作是否可以，由原公司先根据评估值对要交易的资产进行减值，拟上市主体购入后按减值以后资产账面价值入账。是不是还有其他更好的办法，请指教

回答人：chenyiwei
需要首先对评估结果的合理性进行复核，确保评估结果是合理的，并且评估所使用的方法、参数等与本次交易的定价目的相符。如果评估值基本等同于公允价值，则按公允价值成交通常不涉及利益输送问题。当成交价格不同于公允价值时，两者之间的差额就表现为拟上市公司与关联方之间的利益输送。IPO发行人应当在申报期间不能出现显失公允的关联交易（包括申报期之前的显失公允关联交易对申报期间损益的歪曲影响）。 另外还需要注意的是：对于一项已减值的资产，即使拟上市公司是按照公允价值购买的，也需要对该交易是否具有合理的商业目的、该资产未来的盈利前景等作出充分、合理的解释，尤其是要避免日后进一步减值和经营亏损成为拟上市公司的业绩包袱。